【裁判字號】    99,撤緩,197
【裁判日期】    990809
【裁判案由】    聲請撤銷緩刑
【裁判全文】
臺灣板橋地方法院刑事裁定             99年度撤緩字第197號
聲  請  人  臺灣板橋地方法院檢察署檢察官
受  刑  人
即  被  告  甲○○
上列聲請人因受刑人即被告違反妨害兵役治罪條例案件（本院99
年度簡字第987 號），聲請撤銷緩刑之宣告（99年度執聲字第24
36號），本院裁定如下：
    主  文
聲請駁回。
    理  由
一、聲請意旨略稱：受刑人甲○○因違反妨害兵役治罪條例案件
    ，前經鈞院於民國99年2 月26日以99年度簡字第987 號（98
    年度偵字第25569 號）判處有期徒刑3 月，如易科罰金，各
    以新臺幣1,000 元折算1 日，緩刑2 年，同年3 月30日確定
    。惟受刑人於該緩刑前，另於97年7 月間及98年5 月初犯重
    利、恐嚇等案件，經臺灣臺北地方法院於99年4 月30日以99
    年度簡字第1562號判處有期徒刑5 月及拘役50日，如易科罰
    金，各以新臺幣1,000 元折算1 日，並於99年5 月31日確定
    。受刑人於前開違反妨害兵役治罪條例案件判決緩刑前，因
    故意犯重利罪及恐嚇危害安全罪，而在該緩刑期內受6 月以
    下有期徒刑之宣告確定，足認原宣告之緩刑難收其預期效果
    ，而有執行刑罰之必要，已合於刑法第75條之1 第1 項第1
    款規定之撤銷緩刑宣告事由，爰依刑事訴訟法第476 條規定
    聲請撤銷緩刑。
二、按受緩刑之宣告，緩刑前因故意犯他罪，而在緩刑期內受6
    月以下有期徒刑、拘役或罰金之宣告確定，足認原宣告之緩
    刑難收其預期效果，而有執行刑罰之必要者，「得」撤銷其
    宣告，刑法第75條之1 第1 項第1 款固有明文。惟查該條立
    法理由謂：「（一）現行關於緩刑前或緩刑期間故意犯他罪
    ，而在緩刑期內受得易科罰金之有期徒刑之宣告者，列為應
    撤銷緩刑之事由，因認過於嚴苛，而排除第75條應撤銷緩刑
    之事由，移列至得撤銷緩刑事由，俾使法官依被告再犯情節
    ，而裁量是否撤銷先前緩刑之宣告；其次，如有前開事由，
    但判決宣告拘役、罰金時，可見行為人仍未見悔悟，有列為
    得撤銷緩刑之事由，以資彈性適用，爰於第1 項第1 款、第
    2 款增訂之」。換言之，立法者乃因修正前刑法關於撤銷緩
    刑之規定過苛，乃增訂刑法第75條之1 之規定，並明定在該
    條第1 項第1 、2 款之情形時，由法院審酌受刑人是否未見
    悔悟而應撤銷原緩刑宣告，使受刑人不致因輕微犯罪而斷絕
    其悔改自新之機會，甚而造成其原有之人際關係、家庭及社
    會、經濟生活中斷，此不僅無助於更生，反有害於受刑人之
    再社會化。是法院於裁量「原宣告之緩刑是否已難收其預期
    效果，而有執行刑罰之必要」時，尤應嚴格、謹慎。經查：
    (一)本案受刑人於本院以99年度簡字第987 號（下稱前案）判
      決判處有期徒刑3 月，如易科罰金，各以新臺幣1,000 元
      折算1 日，緩刑2 年前之97年7 月間及98年5 月初，確曾
      故意犯重利及恐嚇危害安全等罪，並於緩刑期間內經臺灣
      臺北地方法院以99年度簡字第1562號（下稱後案）判處得
      易科罰金之有期徒刑5 月及拘役50日，並於99年5 月31日
      確定在案等情，有前開2 份判決書及臺灣高等法院被告前
      案紀錄表存卷足憑，核與刑法第75條之1 第1 項第1 款所
      定「受緩刑之宣告，緩刑前因故意犯他罪，而在緩刑期內
      受6 月以下有期徒刑、拘役或罰金之宣告確定」要件固屬
      相符。
    (二)受刑人於後案所為重利及恐嚇犯行，均係在前案犯罪行為
      （即98年6 月23日）前所為，且與前案判決諭知緩刑相隔
      亦有半年之久，且上開2 案之犯罪類型迥異，犯罪原因、
      犯罪所侵害之法益及危害程度亦均不同，且受刑人除前案
      2 案外即無其他前案紀錄（有其臺灣高等法院被告前案紀
      錄表在卷可查），尚難僅以其曾為後案重利及恐嚇犯行，
      即認不應於前案為緩刑之諭知。況查受刑人前揭後案乃經
      檢察官向法院聲請簡易判決處刑後，經法院直接作成簡易
      判決，而該判決書所引附件即聲請簡易判決處刑書之證據
      欄第（一）段則記載受刑人於該案偵查中即已自白犯罪，
      有該判決書在卷可查。再者，受刑人於後案判決後，並未
      提起上訴，迨該案確定後，亦即向臺灣臺北地方法院檢察
      署報到執行，同時獲得該署執行檢察官同意易服社會勞動
      服役之處分，有其臺灣高等法院被告前案紀錄表在卷可查
      。從而，由受刑人於後案偵查、審理乃至於執行時之犯後
      態度，可知其對後案所犯恐嚇危害安全及重利犯行，確均
      展現坦然面對司法及處罰之態度，參以其後案所犯2 罪之
      最重本刑分別為有期徒刑2 年及1 年，屬於較輕度之刑罰
      ，其所為固屬違法，但是否能因其後案所為該等行為業經
      法院判處得易科罰金之刑確定，即認前案所宣告緩刑已難
      收其預期效果，而有執行刑罰之必要，尚屬有疑。次外，
      復無其他事證可供參佐，依據前開說明，難認本案已符「
      難收其預期效果，而有執行刑罰之必要」之要件，故聲請
      人聲請撤銷受刑人之緩刑宣告，尚非有據，為無理由，本
      件聲請應予駁回。
三、依刑事訴訟法第476 條，裁定如主文。
中    華    民    國    99    年    8     月    9     日
                  刑事第十三庭  法  官  楊明佳
上列正本證明與原本無異。
如不服本裁定，應於裁定送達後五日內向本院提出抗告狀。
                                書記官  林金良
中    華    民    國    99    年    8     月    9     日

司法院資訊處製作；財團法人民間司法改革基金會備份。
